【裁判字號】    98,易緝,8
【裁判日期】    980123
【裁判案由】    贓物
【裁判全文】
臺灣臺中地方法院刑事判決               98年度易緝字第8號
公  訴  人  臺灣臺中地方法院檢察署檢察官
被      告  甲○○
                    （現於臺灣臺中監獄執行中）
上列被告因贓物案件，經檢察官提起公訴（96年度偵字第18590
號），本院判決如下：
    主    文
甲○○收受贓物，累犯，處有期徒刑伍月，如易科罰金，以銀元
佰元即新臺幣玖佰元折算壹日；減為有期徒刑貳月又拾伍日，
如易科罰金，以銀元佰元即新臺幣玖佰元折算壹日。
    犯罪事實
一、甲○○曾於民國88、89年間因竊盜案件，經臺灣高等法院臺
    中分院判處有期徒刑2年6月確定，甫於93年11月6日假釋期
    滿未經撤銷視為執行完畢。猶不知悔改，明知姓名年籍不詳
    之人士所交付之車牌號碼3410-KQ號之車牌1面、BMW牌鑰匙
    控制電腦5臺、BMW牌行車電腦6臺、VOLVO牌行車電腦2臺、
    NISSAN牌行車電腦1臺及汽車鑰匙5把等物，均為來路不明之
    贓物，竟仍基於收受贓物之犯意，於95年3月2日凌晨3時10
    分許前之某不詳時日，在不詳處所，向該不詳人士收受上開
    贓物。嗣95年3月2日凌晨3時10分許，適甲○○與冒名為「
    趙承平」之林洲正，駕駛懸掛與實際車牌號碼不符之車牌號
    碼6A-7309號自用小客車（實際車牌號碼為TN-5576號），行
    經臺中市西屯區○○○○街與大墩路口時，因形跡可疑而為
    警盤檢查獲，並在其等所駕駛之車輛內，扣得上開贓物。
二、案經臺中市警察局第六分局移送臺灣臺中地方法院檢察署檢
    察官偵查起訴。
    理    由
一、證據能力之說明﹕
    按現行刑事訴訟法為保障被告之反對詰問權，排除具有虛偽
    危險性之傳聞證據，以求實體真實之發現，於該法第159條
    第1項明定被告以外之人於審判外之言詞或書面陳述，除法
    律有規定者外，不得作為證據。而刑事訴訟法第159條之1至
    159 條之4有傳聞法則之例外規定，且被告以外之人於審判
    外之陳述，雖不符前4條之規定，而經當事人於審判程序同
    意作為證據，法院審酌該言詞陳述或書面陳述作成時之情況
    ，認為適當者，亦得為證據；當事人、代理人或辯護人於法
    院調查證據時，知有第159條第1項不得為證據之情形，而未
    於言詞辯論終結前聲明異議者，視為有前項之同意，刑事訴
    訟法第159條之5定有明文。本件關於以下論及之證人乙○○
    於警詢之證述，係屬被告以外之人於審判外之書面陳述，而
    檢察官、被告並未就上開陳述有所爭執，且迄於言詞辯論終
    結前，均未主張有刑事訴訟法第159條第1項不得為證據之情
    形，是應認已同意作為證據，且經本院審酌後，認無不適當
    之情形，應認具有證據能力，合先敘明。
二、認定犯罪事實所憑之證據及理由﹕
    訊據被告甲○○於本院審理時矢口否認上揭犯行，辯稱﹕扣
    案物品係查獲當天同車之林洲正所有，放置扣案物品之車子
    亦是林洲正向別人所借，因當天林州正很累，由伊開車，而
    被查獲時林洲正跟伊表示因他被通緝，要求伊幫他承擔，故
    而伊於被查獲當時稱該扣案物係曹復發交付伊保管云云。經
    查﹕
  (一)扣案之車牌號碼3410-KQ號之車牌1面、BMW牌鑰匙控制電腦5
    臺、BMW牌行車電腦6臺、VOLVO牌行車電腦2臺、NISSAN牌行
    車電腦1臺及汽車鑰匙5把等均係贓物，有證人乙○○於警詢
    之證述，卷附之車輛協尋電腦輸入單、贓物認領保管單等資
    料在卷可稽，被告並於95年3月2日警詢中供承「我曾聽曹富
    發稱該批物品是偷來的」（見警卷第6頁），及於同日偵訊
    中供承上開扣案物「可能是曹富發偷來的」（見95年度偵字
    第5819號影卷第2頁），則被告顯然知悉上開扣案物均為贓
    物。
  (二)又上開扣案贓物係於95年3月2日在懸掛與實際車牌號碼不符
    之車牌號碼6A-7309號自用小客車內查獲，及查獲當時放置
    上開扣案物之小客車係由被告所駕駛等情，均為被告所不爭
    執（見本院卷第37頁正反面），並有95年3月2日扣押筆錄、
    查獲照片10張在卷可按，及有上開贓物扣案可憑。上開贓物
    既係放置於被告所駕駛掌控之小客車上，被告亦知悉其車內
    載有上開贓物，則上開贓物顯係經被告收受後而處於被告之
    實力支配之下。
  (三)此外，被告於95年3月2日警詢時供稱上開贓物非伊所竊，而
    係友人曹富發交付予伊（見警卷第6、7頁）；同日偵訊時亦
    供承沒有竊盜，車上的贓物是曹富發於95年2月18日晚上8時
    許在中港交流道附近交付給伊（見95年度偵字第5819號影卷
    第2頁）；再於另案（本院94年度訴字第2092號被告竊盜案
    ）95年11月1日審理時亦為相同供述（見96年度偵字第18590
    號第62頁）；前後均自白上開贓物係由曹富發所交付。雖曹
    富發於另案（本院94年度訴字第2092號被告竊盜案）95年11
    月15日審理時證稱上開扣案物非伊所有，與伊無關等語（見
    96年度偵字第18590號第45、46頁），惟查果若上開贓物係
    由曹富發交付被告，曹富發自不可能自證其罪，是曹富發於
    另案之證言，其真實性尚有疑義；而縱認上開贓物非由曹富
    發交付被告，此仍無礙於被告業已就上開贓物係由他人交付
    乙節為自白。另被告雖又於本案審理時翻異前詞改稱其之前
    所述贓物係由他人交付保管乃不實云云，此應係臨訟卸責之
    詞，尚難採信。
  (四)綜上事證，被告收受贓物之犯行，堪以認定。另被告雖聲請
    傳訊某車輛修配廠之負責人，欲證明扣案之VOLVO行車電腦
    係林洲正向該證人所取得云云，惟查被告所稱之證人，姓名
    年籍地址均不詳，實無從傳訊，且縱認有該證人證稱扣案之
    VOLVO行車電腦係該證人交付林洲正，亦不能排除林洲正再
    將扣案物交付被告；或林洲正將扣案物交付第三人，再由該
    第三人交付扣案物予被告之可能性。是被告之調查證據聲請
    ，尚無必要，附此敘明。
三、論罪科刑﹕
  (一)核被告所為，係犯刑法第349條第1項之收受贓物罪。被告有
    犯罪事實欄所載之前科，有臺灣高等法院被告前案紀錄表附
    卷可稽，其於受有期徒刑之執行完畢後，5年內故意再犯本
    件有期徒刑以上之罪，為累犯，應依刑法第47條第1項規定
    ，加重其刑。爰審酌被告有多次竊盜前科，素行不佳，其雖
    曾自白贓物犯行，於本案審理時卻又翻異前詞，希圖逃避罪
    責，顯然未具悔意等一切情狀，量處如主文所示之刑，並諭
    知易科罰金之折算標準。
  (二)關於易科罰金之折算標準，於被告行為後，刑法第41條業已
    修正，於95年7月1日施行。依修正前刑法第41條第1項前段
    規定「犯最重本刑為五年以下有期徒刑以下之刑之罪，而受
    六個月以下有期徒刑或拘役之宣告，因身體、教育、職業、
    家庭之關係或其他正當事由，執行顯有困難者，得以（銀元
    ）一元以上三元以下折算一日，易科罰金」，修正前罰金罰
    鍰提高標準條例第2條前段（現已刪除）規定「依刑法第41
    條易科罰金... 者，就其原定數額提高為一百倍折算一日」
    ，及現行法規所定貨幣單位折算新臺幣條例第2條規定「現
    行法規所定金額之貨幣單位為圓、銀元、元者，以新臺幣元
    之三倍折算之」，則被告行為時之易科罰金折算標準，應以
    銀元一百元、二百元、三百元即新臺幣三百元、六百元、九
    百元折算一日。而修正後之刑法第41條第1項前段則規定「
    犯最重本刑為五年以下有期徒刑以下之刑之罪，而受六個月
    以下有期徒刑或拘役之宣告者，得以新臺幣一千元、二千元
    或三千元折算一日，易科罰金」。比較修正前後規定，以修
    正前刑法第41條之規定較有利於行為人，則應依刑法第2條
    第1項前段，適用被告行為時之修正前刑法第41條之規定，
    定易科罰金之折算標準。
  (三)又被告犯罪時間，係於96年4月24日以前，合於中華民國九
    十六年罪犯減刑條例第2條第1項規定之基準日之前，所宣告
    之刑又未逾有期徒刑1年6月，不在該條例第3條第1項所定排
    除減刑之列，應依該條例第2條第1項第3款之規定，減其宣
    告刑2分之1，並依該條例第9條規定，諭知易科罰金之折算
    標準。
四、適用之法律﹕
  (一)刑事訴訟法第299條第1項前段。
  (二)刑法第2條第1項前段、第349條第1項、第47條第1項，修正
    前刑法第41條第1項。
  (三)刑法施行法第1條之1第1項、第2項前段。
  (四)修正前罰金罰鍰提高標準條例第2條，現行法規所定貨幣單
    位折算新臺幣條例第2條。
  (五)中華民國九十六年罪犯減刑條例第2條第1項第3款、第7條、
    第9條。
本案經檢察官丙○○到庭執行職務。
中    華    民    國    98    年    1     月    23    日
                      刑事第十五庭  法  官  戴嘉慧
上正本證明與原本無異。
如不服本判決，應於收受送達後10日內向本院提出上訴書狀（應
敘述具體理由並附繕本）。
上訴書狀如未敘述理由，應於上訴期間屆滿後20日內補提理由書
於本院。
                                    書記官  劉晴芬
中    華    民    國    98    年    1     月    23    日
【附錄本案論罪科刑法條】
《刑法第349條（普通贓物罪）》
收受贓物者，處3年以下有期徒刑、拘役或5百元以下罰金。
搬運、寄藏、故買贓物或為牙保者，處5年以下有期徒刑、拘役
或科或併科1千元以下罰金。
因贓物變得之財物，以贓物論。


司法院資訊處製作；財團法人民間司法改革基金會備份。
